STEVE BRAYTON GÓNGORA LUÉVANO

Licenciado en Tecnologías de la Información con experiencia en el desarrollo de software y gestión de proyectos, donde he demostrado mi capacidad para proponer soluciones efectivas e innovadoras que optimizan procesos y mejoran la eficiencia operativa. Me considero una persona responsable, atenta a los detalles, con gran capacidad de aprendizaje y adaptación a nuevos retos, siempre dispuesta a asumir nuevos retos y colaborar en el cumplimiento de objetivos. Me motiva trabajar en entornos dinámicos donde la aplicación de mis conocimientos y habilidades contribuya al éxito de la organización.



EMAIL TELÉFONO GITHUB LINKEDIN
steve.gongora@gmail.com +52 8126486231 github.com/SteveGongoraL linkedin.com/in/stevegongoral/

EXPERIENCIA PROFESIONAL

Ingeniero de Software y Soporte Técnico

Abril 2023 - Abril 2024

Sistemas Automotrices De México (SISAMEX)

- Implementé un sistema integral que mejoró la gestión de objetivos y tareas diarias en un 20%
- Implementé un dashboard interactivo para evaluar la eficiencia de las diferentes áreas de TI.
- Supervisé y gestioné proyectos en el área de Industria 4.0, asegurando su seguimiento y cumplimiento de objetivos.
- Optimicé la administración y desarrollo de proyectos internos, reduciendo el tiempo de implementación
- Llevé a cabo el diseño web responsivo de una aplicación de pruebas en planta, optimizando la visualización y la interacción para diferentes dispositivos.
- Proporcioné soporte técnico en planta, asegurando el funcionamiento continuo de los sistemas y optimizando las operaciones diarias.

Soporte técnico

Junio 2022 - Diciembre 2022

Facultad De Organización Deportiva (FOD)

- Desarrollé un sistema de registro y control de asistencia a talleres y conferencias del Congreso Internacional FOD 2022.
- Proporcioné soporte técnico a la facultad y gestioné la programación de salas de cómputo para clases específicas en la facultad.

EDUCACIÓN

Licenciado en Tecnologías De La Información Universidad Autónoma de Nuevo León Enero 2019 - Junio 2023

HABILIDADES

Habilidades Técnicas:

- Formación en lenguajes de programación: (Python, Javascript, React, C#).
- Manejo de bases de datos: (MySQL, PostgreSQL).
- Microsoft Office: Intermedio (Excel, Power Point, Power Apps, Power Bi, Forms).

Habilidades Blandas:

- Atención a los detalles.
- Capacidad de adaptación.
- Organizado y proactivo.
- Pensamiento Sistémico.
- Resolución de Problemas.
- Trabajo en equipo.

CERTIFICADOS

Fundamentos profesionales del desarrollo de software Microsoft Soporte de tecnologías de la información de Google Mayo 2024

Diciembre 2022

Coursera